【裁判字號】    96,訴,1282
【裁判日期】    970923
【裁判案由】    毒品危害防制條例
【裁判全文】
臺灣士林地方法院刑事判決              96年度訴字第1282號
公  訴  人  臺灣士林地方法院檢察署檢察官
被      告  甲○○
                      樓
                    （現另案於臺灣臺北監獄執行中）
上列被告因違反毒品危害防制條例案件，經檢察官提起公訴（96
年度毒偵字第2617號），被告於準備程序中就被訴事實為有罪之
陳述，經本院合議庭裁定依簡式審判程序審理，本院判決如下：
    主  文
甲○○施用第二級毒品，累犯，處有期徒刑陸月，如易科罰金，
以新台幣壹仟元折算壹日。
    事  實
一、甲○○前於民國95年間因施用毒品案件，經本院以95年度毒
    聲字第199 號裁定送觀察、勒戒後，認無繼續施用毒品之傾
    向，於95年8 月2 日釋放出所，並經臺灣士林地方法院檢察
    署檢察官以95年度毒偵字第573 號為不起訴處分確定。96年
    間又因施用毒品案件，經臺灣臺北地方法院以96年度簡字第
    1874號判決處有期徒刑4 月，嗣經上開法院以96年聲減字第
    1444號裁定減為有期徒刑2 月確定，並於96年10月16日易科
    罰金執行完畢；同年間另因違反槍砲彈藥刀械管制條例案件
    經臺灣臺北地方法院以96年度訴字第653 號判決有期徒刑 3
    年3 月、併科罰金新台幣5 萬元，嗣經臺灣高等法院以96年
    度上訴字第3094號判決駁回上訴確定（現執行中）。詎甲○
    ○仍不知悔改，於上開觀察勒戒執行完畢釋放後5 年內，另
    基於施用第二級毒品安非他命之犯意，於96年10月30日上午
    某時在真實姓名年籍不詳綽號「黑皮」之友人家中，以將安
    非他命置入玻璃球吸食器內燒烤之方式施用第二級毒品安非
    他命一次（起訴書誤載為「96年10月30日18時27分為警採尿
    後回溯4 日內之某時許，在不詳處所）。嗣於96年10月30日
    17時許，在其臺北市○○區○○路1 段285 巷69弄4 號1 樓
    住處為警持本院核發之搜索票實施搜索，經其同意採集尿液
    送驗後，結果呈安非他命而查獲（甲○○所涉施用第一級毒
    品部分業經檢察官以97年9 月9 日撤回起訴書撤回起訴）。
二、案經臺北市政府警察局中正第二分局報告臺灣士林地方法院
    檢察署檢察官偵查起訴。
    理  由
一、訊據被告甲○○對於在上開時間、地點施用第二級毒品安非
    他命等情，均坦承不諱（見本院97年9 月10日準備程序筆錄
    第2 頁、審判筆錄第4 頁），且其為警查獲時所採集之尿液
    經以氣相層析質譜儀法排除偽陽性確認鑑定結果確呈安非他
    命、甲基安非他命陽性反應，有臺北市政府警察局偵辦毒品
    案件尿液檢體委驗單、臺灣尖端先進生技醫藥股份有限公司
    96年11月9 日濫用藥物檢驗報告、憲兵司令部刑事鑑識中心
    97年5 月7 日憲直刑鑑字第0970000635號鑑定書、法務部調
    查局97年7 月29日調科壹字第09700306060 號鑑定書等在卷
    可稽（見偵查卷第16、17頁、本院卷第40、61頁），均可佐
    被告前開出於任意性之自白與事實相符，得採為認定事實之
    犯罪證據。
二、又被告前於95年間因施用毒品案件，經本院以95年度毒聲字
    第199 號裁定送觀察、勒戒後，認無繼續施用毒品之傾向，
    於95年8 月2 日釋放出所，並經臺灣士林地方法院檢察署檢
    察官以95年度毒偵字第573 號為不起訴處分確定。96年間又
    因施用毒品案件，經臺灣臺北地方法院以96年度簡字第1874
    號判決處有期徒刑4 月，嗣經上開法院以96年聲減字第1444
    號裁定減為有期徒刑2 月確定，並於96年10月16日易科罰金
    執行完畢，有臺灣高等法院被告前案紀錄表附卷可憑，被告
    於上開觀察、勒戒執行完畢釋放後5 年內二犯本件施用毒品
    犯行。是本件事證明確，被告犯行已堪認定，應依法論科。
三、按安非他命為毒品危害防制條例第2 條第2 項第2 款所規定
    之第二級毒品，是核被告所為係犯同條例第10條第2 項之施
    用第二級毒品罪，其持有安非他命係供自己施用，應為高度
    之施用第二級毒品犯行所吸收，不另論罪。又被告有如事實
    欄所載犯罪科刑，甫於96年10月16日易科罰金執行完畢，有
    上開前案紀錄表可參，於5 年以內故意再犯本件有期徒刑以
    上之罪，為累犯，依刑法第47條第1 項規定加重其刑。爰審
    酌被告前即曾因施用毒品案件經觀察勒戒、判決執行，復因
    其他案件經判決執行，有上開前案紀錄表足憑，素行不端，
    又不知戒除惡習，一再施用，其所為戕害自己身心，亦對社
    會治安造成危害，惟犯罪後坦承犯行，與其犯罪之動機、手
    段、目的等一切情狀，量處如主文所示之刑，並諭知易科罰
    金之折算標準。
據上論斷，應依刑事訴訟法第273 條之1 、第299 條第1 項前段
，毒品危害防制條例第10條第2 項，刑法第11條前段、第47條第
1項 ，第41條第1項前段，判決如主文。
本案經檢察官蔡啟文到庭執行職務
中    華    民    國    97    年    9     月    23    日
                  刑事第七庭  法  官  黎惠萍
以上正本證明與原本無異。
如不服本判決，應於收受送達後10日內向本院提出上訴書狀，其
未敘述上訴理由者，應於上訴期間屆滿後20日內向本院補提理由
書狀（均須按他造當事人之人數附繕本）。
                              書記官  夏珍珍
中    華    民    國    97    年    9     月    23    日
附錄本案論罪科刑法條全文
毒品危害防制條例第10條
施用第一級毒品者，處 6 月以上 5 年以下有期徒刑。
施用第二級毒品者，處 3 年以下有期徒刑。


司法院資訊處製作；財團法人民間司法改革基金會備份。
